臺灣桃園地方法院刑事判決
111年度審交易字第198號
公  訴  人  臺灣桃園地方檢察署檢察官
被      告  吳建忠


被告因公共危險案件，經檢察官提起公訴（111年度偵字第10862
號），被告於本院準備程序進行中，就被訴事實為有罪之陳述，
經本院告知簡式審判程序意旨，並聽取當事人之意見後，裁定依
簡式審判程序審理，判決如下：
    主  文
吳建忠吐氣所含酒精濃度達每公升零點二五毫克以上而駕駛動力
交通工具，處有期徒刑柒月。
    事實及理由
一、犯罪事實：
    吳建忠自民國111年1月23日凌晨0時許起至同日凌晨1時許止
    ，在桃園市○○區○○路000巷000號之住處內飲用保力達藥酒後
    ，明知飲酒吐氣所含酒精濃度達每公升0.25毫克以上，不得
    駕駛動力交通工具，竟仍基於服用酒類後駕駛動力交通工具
    之犯意，未待其體內酒精濃度消退，於同日上午10時許，自
    該處騎乘電動自行車上路。嗣於同日上午10時10分許，吳建
    忠騎乘上開電動自行車行經桃園市中壢區龍東路255巷與龍
    昌路交岔路口因未戴安全帽而為警攔檢稽查，並於同日上午
    10時15分許，在上開查獲地點，經警以酒精濃度測試器測得
    其吐氣所含酒精濃度達每公升0.91毫克，而查悉上情。
二、證據名稱：
  ㈠被告吳建忠分別於警詢、檢察事務官詢問、本院準備程序及
    審理中之自白。
  ㈡桃園市政府警察局中壢分局道路交通事故當事人酒精測定紀
    錄表、桃園市政府警察局舉發違反道路交通管理事件通知單
    、被告吳建忠騎乘之電動自行車照片。
三、新舊法比較：
　　按行為後法律有變更者，適用行為時之法律。但行為後之法
    律有利於行為人者，適用最有利於行為人之法律，刑法第2
    條第1項定有明文。查被告行為後，刑法第185條之3第1項第
    1款公共危險罪之規定，於111年1月28日經總統以華總一義
    字第11100012101號令修正公布，並於同年1月30日施行。修
    正前刑法第185條之3第1項第1款條文為：「駕駛動力交通工
    具而有下列情形之一者，處二年以下有期徒刑，得併科二十
    萬元以下罰金（依刑法施行法第1條之1第1項規定為新臺幣2
    0萬元）：一、吐氣所含酒精濃度達每公升零點二五毫克或
    血液中酒精濃度達百分之零點零五以上。」，修正後條文則
    為：「駕駛動力交通工具而有下列情形之一者，處三年以下
    有期徒刑，得併科三十萬元以下罰金（依刑法施行法第1條
    之1第1項規定為新臺幣30萬元）：一、吐氣所含酒精濃度達
    每公升零點二五毫克或血液中酒精濃度達百分之零點零五以
    上。」，修正後規定之構成要件並未變更，僅提高刑度，茲
    比較新舊法結果，自以修正前規定對被告較為有利，依刑法
    第2條第1項前段，應適用行為時即修正前刑法第185條之3第
    1項規定對被告論罪科刑。
四、論罪科刑：
  ㈠核被告所為，係犯修正前刑法第185條之3第1項第1款之吐氣
    所含酒精濃度達每公升0.25毫克以上而駕駛動力交通工具罪
    。
  ㈡依照司法院釋字第775號解釋意旨及刑事訴訟法第161條第1項
    可知，檢察官就前階段被告構成「累犯事實」負擔主張及舉
    證責任，並就後階段被告依累犯規定「加重其刑事項」負擔
    主張及說明責任；而前案紀錄表是司法機關相關人員依憑原
    始資料所輸入之前案紀錄，僅供法官了解本案與他案是否有
    同一性、單一性之關聯及被告有無在監在押之情形所用而已
    ，非被告前案徒刑執行完畢之原始資料或影本（最高法院11
    0年度台上大字第5660號裁定意旨參照）。本件於準備程序
    時檢察官並未就累犯之事實及加重其刑事項提出證明方法，
    基於我國刑事審判程序採取改良式當事人進行主義之精神，
    以及刑事訴訟法第163條第2項但書目的性限縮以有利被告事
    項為限，本院自無從僅憑非屬原始資料之被告前案紀錄表，
    遽以依職權認定被告構成累犯之事實。
  ㈢爰審酌酒醉駕車致車毀人亡之媒體報導時有所聞，各級政府
    機關對酒後嚴禁駕車一節復迭經宣導，詎被告仍不知警惕，
    漠視法律禁令，再犯本件之罪，且測得吐氣所含酒精濃度達
    每公升0.91毫克，所為甚值非議，又雖本件檢察官就被告構
    成累犯或加重其刑事項並未主張或具體指出證明方法，然本
    院仍可就累犯資料在刑法第57條第5款中予以審酌及評價（
    最高法院110年度台上大字第5660號裁定意旨參照），故本
    院兼衡被告自92年起，已曾多次觸犯刑法第185條之3公共危
    險罪案件，且前次經法院判處有期徒刑6月、併科罰金新臺
    幣2萬元確定並執行完畢之素行非佳，有臺灣高等法院被告
    前案紀錄表1份可參，兼衡以被告犯後始終坦承犯行，態度
    尚可，並斟酌被告之犯罪動機、情節及所生危害暨其生活及
    經濟狀況、年紀及智識程度等一切情狀，量處如主文所示之
    刑，以示懲儆。
五、應依刑事訴訟法第273條之1第1項、第299條第1項前段、第3
    10條之2、第454條第1項，修正前刑法第185條之3第1項第1
    款，刑法第2條第1項前段，刑法施行法第1條之1第1項，判
    決如主文。
六、如不服本判決應於收受判決後20日內向本院提出上訴書狀，
    並應敘述具體理由。其未敘述上訴理由者，應於上訴期間屆
    滿後20日內向本院補提理由書（均須按他造當事人之人數附
    繕本）「切勿逕送上級法院」。
本案由檢察官楊挺宏提起公訴，經檢察官李孟亭到庭執行職務。
中　　華　　民　　國　　111 　年　　7 　　月　　8 　　日
                  刑事審查庭  法　官　李雅雯
以上正本證明與原本無異。
如不服本判決應於收受判決後20日內向本院提出上訴書狀，並應
敘述具體理由。其未敘述上訴理由者，應於上訴期間屆滿後20日
內向本院補提理由書（均須按他造當事人之人數附繕本）「切勿
逕送上級法院」。
                              書記官　沈詩婷
中　　華　　民　　國　　111 　年　　7 　　月　　11　　日
附錄本案論罪科刑法條：
修正前中華民國刑法第185條之3
駕駛動力交通工具而有下列情形之一者，處2年以下有期徒刑，
得併科20萬元以下罰金：
一、吐氣所含酒精濃度達每公升0.25毫克或血液中酒精濃度達百
    分之0.05以上。
二、有前款以外之其他情事足認服用酒類或其他相類之物，致不
    能安全駕駛。
三、服用毒品、麻醉藥品或其他相類之物，致不能安全駕駛。
因而致人於死者，處3年以上10年以下有期徒刑；致重傷者，處1
年以上7年以下有期徒刑。
曾犯本條或陸海空軍刑法第54條之罪，經有罪判決確定或經緩起
訴處分確定，於5年內再犯第1項之罪因而致人於死者，處無期徒
刑或5年以上有期徒刑；致重傷者，處3年以上10年以下有期徒刑
。